【裁判字號】    97,抗更(一),26
【裁判日期】    970630
【裁判案由】    聲明異議
【裁判全文】
臺灣高等法院民事裁定              97年度抗更(一)字第26號
抗告人  乙○○
        甲○○
上列抗告人因與相對人坡心商業股份有限公司間聲明異議事件，
對於中華民國96年7月25日臺灣臺北地方法院92年度執字第12210
號所為裁定提起抗告，經裁定後，由最高法院發回，本院裁定如
下：
    主  文
抗告駁回。
抗告及再抗告程序費用由抗告人負擔。
    理  由
一、按強制執行法第41條第1項但書所定「就有爭執之債權先行
    提起其他訴訟者」，係指為異議之債權人或債務人就為反對
    陳述之債權人之債權，在收受分配表之前，已對該債權人提
    起確認債權存否之訴而言。此項訴訟，依強制執行法第18條
    第2項之規定，原無排除強制執行之效力，惟同一異議人既
    已依同一事由先行起訴，倘責成其再行提起分配表異議之訴
    ，徒增訟累，故於強制執行法第41條第1項但書、第3項特設
    例外規定，明定聲明異議人如於分配期日起10日內，就此項
    訴訟，向執行法院為起訴之證明者，亦生停止異議部分之分
    配及執行法院應依該訴訟之確定判決實行分配之效力，換言
    之，聲明異議人即毋庸再行提起分配表異議之訴 (最高法院
    97 年度台抗字第327號本次發回意旨參照)。
二、經查，本件抗告人前持原法院85年度促字第19882號及86年
    度促字第10969號確定支付命令為執行名義，向原執行法院
    聲請對該院92年度執字第12210號清償債務強制執行事件 (
    下稱系爭強制執行事件)所執行之相對人財產參與分配，因
    相對人具狀否認抗告人之債權，並以其已另對抗告人提起債
    務人異議之訴 (下稱另件債務人異議之訴)，尚未確定為由
    ，向原執行法院聲請暫緩核發分配款項，有本院94年度重上
    字第500號民事判決及最高法院96年度台上字第1483號民事
    判決可稽（見本院卷6至8頁、17至26頁）。從而，原裁定以
    抗告人之債權在未經另件債務人異議之訴判決確定前，應暫
    緩對抗告人核發分配款項，而駁回抗告人所為之聲明異議，
    揆諸首揭說明，並無不合。
三、抗告意旨雖以：原裁定以兩造間之債權債務關係仍在訴訟階
    段，而暫緩核發分配款項，與強制執行法第18條第2項之規
    定不符云云。惟查，原執行法院依據強制執行法第41條第1
    項但書之規定，原即應按兩造另件債務人異議之訴之確定判
    決實行分配，故在上開訴訟判決確定前，原執行法院即應暫
    緩核發分配款項，是抗告意旨執前詞指摘原裁定不當，聲明
    廢棄，為無理由，應予駁回。又另件債務人異議之訴業於96
    年12月4日經本院96年度重上更(一)字第123號判決相對人敗訴
    確定，雖相對人聲明不服，提起上訴，仍經最高法院於97年
    5月22日以97年度台上字第1064號裁定駁回確定 (見本院卷9
    至16頁)，抗告人即得本諸上開確定判決結果，向原執行法
    院聲請核發其所應受分配款項，亦已無抗告實益，附此敘明
    。
三、據上論結，本件抗告為無理由，依強制執行法第30條之1，
    民事訴訟法第495條之1第1項、第449條第1項、第95條、第
    78條、第85條第1項前段，裁定如主文。
中    華    民    國    97    年    6    月     30    日
                    民事第六庭
                        審判長法  官  林鄉誠
                              法  官  梁玉芬
                              法  官  許紋華
正本係照原本作成。
本裁定除以適用法規顯有錯誤為理由，並經本院許可外，不得再
抗告。如提起再抗告，應於收受後10日內委任律師為訴訟代理人
向本院提出再抗告狀。並繳納再抗告費新台幣1000元。
中    華    民    國    97    年    7    月      2    日
                              書記官  潘大鵬


司法院資訊處製作；財團法人民間司法改革基金會備份。
